【裁判字號】    90,交訴,168
【裁判日期】    901205
【裁判案由】    肇事遺棄罪
【裁判全文】
臺灣桃園地方法院刑事判決                          九十年度交訴字第一六八號
    公  訴  人  臺灣桃園地方法院檢察署檢察官
    被      告  甲○○
右列被告因肇事遺棄罪案件，經檢察官提起公訴（九十年度偵字第一三六七八號），
本院判決如左：
    主      文
甲○○駕駛動力交通工具肇事，致人受傷而逃逸，處有期徒刑柒月，緩刑參年。
    事      實
一、甲○○曾於民國（以下同）八十四年間因犯過失致死罪，經本院判處有期徒刑八
    月確定，並於八十五年二月廿九日縮短刑期執行完畢（不構成累犯），竟仍不知
    謹慎，於九十年七月十一日下午，無照駕駛動力交通工具即車號ＧＴ八－四五五
    號之重型機車，沿桃園縣平鎮市○○路往中豐路方向行駛，於當日十六時五十五
    分許，途經延平路與康樂路口，於超車時自後擦撞乙○○所駕駛車號ＳＨ－Ｏ六
    六一號之輕型機車，致乙○○人車倒地，並受有右膝鈍傷、右手肘鈍傷併擦傷之
    傷害（過失傷害部分業據撤回告訴）。甲○○明知已駕駛肇事致乙○○受傷，惟
    非但未對莊女施以援助，反於停車稍看後即基於逃逸之故意，逕自駕車迅離現場
    。嗣經目擊者記下甲○○之車號交由乙○○報警處理後，方循線查獲。
二、案經桃園縣警察局平鎮分局報告臺灣桃園地方法院檢察署檢察官偵查起訴。
    理      由
一、訊據被告甲○○僅坦承駕駛上開重型機車於上開時間行經該地點而與被害人乙○
    ○發生車禍肇事之事實，惟否認係逃離現場，辯稱本件車禍之發生因錯在對方，
    被害人乙○○交予伊新臺幣二百元醫藥費作為賠償後，伊方離去，絕非逃逸云云
    。然查，被告駕駛重型機車肇事致人受傷後逕自逃逸乙情，業據被害人乙○○於
    警局訊問、偵查及本院審理中指證詳盡，並有被害人之壢新醫院九十年七月十一
    日診斷證明書、桃園縣警察局道路交通事故調查報告表、桃園縣警察局平鎮分局
    北勢派出所道路交通事故現場測繪紀錄草圖各乙件份及現場相片三張在卷可稽，
    事證已極明確。雖被告所辯其亦有倒地受傷，係被害人賠付其新台幣二佰元即先
    離去及其在現場停留很久，是處理警員未看見伊云云。惟查，其所陳情節與被害
    人及證人所述有天淵之別，且與常理顯相違背，已甚難置信。且其所提之台北市
    立和平醫院診斷書所載日期係九十年八月二十八日，距離前開肇事時間已久，並
    不能作為對其有利之證據。此外，被告復無法提出其他足證其所述屬實之證據資
    料，足徵其辯詞純係為脫卸刑責而設，不足採取。從而本件事證已臻明確，被告
    犯行已足可認定。
二、被告甲○○駕車肇事致被害人受有右膝鈍傷、右手肘鈍傷併擦傷之傷害，竟未施
    予救助，而逕行逃逸，核其所為，係犯刑法第一百八十五條之四之肇事遺棄罪。
    又該罪規定重在處罰行為人肇事又故意逃逸之行為，是則不問行為人有無過失而
    致被害人死傷，如因而故為逃逸，均足成立本罪。茲審酌被告肇事後竟駕車逃離
    現場，惡性非輕，又否認犯罪矯飾案情，惟被害人因本件車禍所受傷害尚屬輕微
    ，且被告事後已與被害人達成民事和解，獲得被害人之宥恕並於偵查中撤回過失
    傷害部分之告訴等一切情狀，量處如主文所示之刑。又被告甲○○雖曾於八十四
    年間因犯過失致死罪，經本院判處有期徒刑八月確定，並於八十五年二月廿九日
    縮短刑期執行完畢，於執行完畢後，五年以內未曾受有期徒刑以上刑之宣告，此
    有台灣高等法院被告全國前案紀錄表一紙在卷可憑。惟經此審判科刑程序之教訓
    ，並經被害人宥恕不再追究刑責，本院認其究屬偶發之犯罪，應知警惕而無再犯
    之虞，所宣告之刑以暫不執行為適當，爰併宣告緩刑三年，以啟自新。
據上論斷，應依刑事訴訟法第二百九十九條第一項前段，第一百八十五條之四、第七
十四條第二款，罰金罰鍰提高標準條例第二條，判決如主文。
本案經檢察官許炳文到庭執行職務。
中      華      民      國      九十      年    十二    月      五      日
                                  臺灣桃園地方法院交通法庭
                                  法      官    江  德  民
右正本證明與原本無異。
如不服本判決，應於判決送達後十日內向本院提出上訴狀( 應附繕本 )，上訴於
臺灣高等法院。
                                  書  記  官    李  劍  龍
中      華      民      國      九十      年    十二    月      十一   日
附論罪科刑依據之法條：
刑法第一百八十五條之四
駕駛動力交通工具肇事，致人死傷而逃逸者，處六月以上五年以下有期徒刑。


司法院資訊處製作；財團法人民間司法改革基金會備份。
